sk-SK: Stav prípravy greenov: Mladé lístky; Balené v sáčku; Nasekané; Balené v plastovej vaničke; Predprané; Pripravené na konzumáciu; Trikrát prané; Prané a nasekané; Celé listy; Iné
sl-SI: Stanje priprave listnate zelenjave: Mladi lističi; V vrečki; Nasekljano; Pakirano v plastični posodici; Predhodno oprano; Pripravljeno za uživanje; Trikrat oprano; Oprano in nasekljano; Celi listi; Drugo
zh-CN: 绿叶蔬菜预处理状态: 嫩叶; 袋装; 切碎; 翻盖盒装; 预清洗; 即食; 三次清洗; 洗净切碎; 全叶; 其他
zh-TW: 綠葉蔬菜處理狀態: 嫩葉; 袋裝; 切碎; 塑膠盒裝; 預洗; 即食; 三次清洗; 清洗並切碎; 完整葉片; 其他
ko: 잎채소 손질 상태: 어린잎; 봉지 포장; 절단됨; 클램쉘 포장; 사전 세척됨; 바로 섭취 가능; 3회 세척됨; 세척 및 절단됨; 통잎; 기타
es: Estado de preparación de las hojas verdes: Hojas baby; En bolsa; Picado; Envasado tipo clamshell; Prelavado; Listo para comer; Triple lavado; Lavado y picado; Hojas enteras; Otro
da: Grøntsagernes forberedelsestilstand: Spæde blade; Pakket i pose; Hakket; Pakket i plastbakke; Forvasket; Spiseklar; Tredobbelt skyllet; Skyllet og hakket; Hele blade; Andet
it: stato di preparazione verde: Foglie baby; In busta; Tagliato; Confezionato in vaschetta; Prelavato; Pronto al consumo; A triplo lavaggio; Lavato e tagliato; Foglie intere; Altro
en: Greens preparation state: Baby leaves; Bagged; Chopped; Clamshell-packed; Pre-washed; Ready-to-eat; Triple-washed; Washed and chopped; Whole leaves; Other
vi: Tình trạng chuẩn bị rau xanh: Lá non; Đóng túi; Cắt nhỏ; Đóng hộp nhựa trong; Đã rửa sơ; Ăn liền; Rửa ba lần; Đã rửa và cắt nhỏ; Nguyên lá; Khác
cs: Stav přípravy zeleniny: Mladé lístky; Baleno v sáčku; Nasekané; Baleno v plastové krabičce; Předmyté; K okamžité spotřebě; Třikrát myté; Myté a nasekané; Celé listy; Ostatní
pt-PT: estado de preparação verde: Folhas baby; Embalado; Picado; Embalado em clamshell; Pré-lavado; Pronto a comer; Lavagem tripla; Lavado e picado; Folhas inteiras; Outro
hu: Zöldségek előkészítés állapota: Bébilevelek; Csomagolt; Aprított; Műanyag dobozos; Előmosott; Fogyasztásra kész; Háromszor mosott; Mosott és aprított; Egész levelek; Egyéb
pt-BR: Verduras estado de preparo: Folhas baby; Embaladas em saco; Picadas; Embaladas em pote de plástico (clamshell); Pré-lavadas; Prontas para consumo; Lavadas três vezes; Lavadas e picadas; Folhas inteiras; Outro
sv: Bearbetningsgrad för bladgrönt: Småblad; Förpackad i påse; Hackad; Förpackad i plastlåda; Förtvättad; Ätfärdig; Trippelsköljd; Tvättad och hackad; Hela blad; Övrigt
fi: Vihannesten valmistelutila: Nuoret lehdet; Pussitettu; Pilkkottu; Rasiapakattu; Esipesty; Käyttövalmis; Kolmesti pesty; Pesty ja pilkottu; Kokonaiset lehdet; Muu
th: สถานะการเตรียมผักใบเขียว: ใบอ่อน; บรรจุถุง; สับ; บรรจุกล่องฝาพับ; ล้างล่วงหน้า; พร้อมทาน; ล้าง 3 น้ำ; ล้างและหั่นแล้ว; ทั้งใบ; อื่นๆ
tr: Yeşillik hazırlık durumu: Bebek yapraklar; Poşetli; Doğranmış; Plastik kapta paketlenmiş; Önceden yıkanmış; Yemeye hazır; Üç kez yıkanmış; Yıkanmış ve doğranmış; Bütün yapraklar; Diğer
fr: État de préparation des légumes à feuilles: Jeunes feuilles; En sachet; Haché; En barquette; Prélavé; Prêt à consommer; Triple lavage; Lavé et haché; Feuilles entières; Autre
de: Verarbeitungszustand des Blattgemüses: Baby-Blätter; Im Beutel; Gehackt; In Clamshell-Verpackung; Vorgewaschen; Verzehrfertig; Dreifach gewaschen; Gewaschen und gehackt; Ganze Blätter; Sonstige
ro-RO: Starea de pregătire a verdețurilor: Frunze tinere; Ambalate în pungă; Tocate; Ambalate în caserole; Spălate în prealabil; Gata pentru consum; Spălate de trei ori; Spălate și tocate; Frunze întregi; Altele
pl: Stan przygotowania warzyw liściowych: Młode liście; W worku; Posiekane; Pakowane w pojemniki zamykane; Wstępnie umyte; Gotowe do spożycia; Myte trzykrotnie; Umyte i posiekane; Całe liście; Inne
nb: Greens forberedelsestilstand: Babyblader; Pakket i pose; Hakket; Pakket i plastboks; Forhåndsvasket; Spiseklar; Trippelvasket; Vasket og hakket; Hele blader; Annet
nl: Bladgroenten bereidingsstaat: Babyblaadjes; In zak; Gesneden; In plastic doosje (clamshell); Voorgewassen; Kant-en-klaar; Drievoudig gewassen; Gewassen en gesneden; Hele bladeren; Overig
ru: Состояние подготовки зелени: Молодые листья; В пакете; Нарезанные; В пластиковом контейнере; Предварительно вымытые; Готовые к употреблению; Вымытые трижды; Вымытые и нарезанные; Целые листья; Другое
ja: 緑準備状態: ベビーリーフ; 袋入り; 刻み; クラムシェルパック; 洗浄済み; そのまま食べられる; 3回洗浄済み; 洗浄・カット済み; ホールリーフ; その他
el: Κατάσταση προετοιμασίας των φυλλωδών λαχανικών: Νεαρά φύλλα; Σε σακούλα; Ψιλοκομμένα; Σε πλαστική συσκευασία clamshell; Πλυμένα; Έτοιμα για κατανάλωση; Τριπλοπλυμένα; Πλυμένα και ψιλοκομμένα; Ολόκληρα φύλλα; Άλλο
bg-BG: Състояние на подготовка на зеленолистните зеленчуци: Бейби листа; В плик; Нарязани; В пластмасова кутия; Предварително измити; Готови за консумация; Тройно измити; Измити и нарязани; Цели листа; Друго
hr-HR: Stanje pripreme zelenih površina: Mladi listovi; U vrećici; Nasjeckano; Pakirano u kutiji (clamshell); Prethodno oprano; Spremno za jelo; Trostruko oprano; Oprano i nasjeckano; Cijeli listovi; Ostalo
lt-LT: Žalumynų paruošimo būsena: Jauni lapeliai; Supakuota maišelyje; Pjaustyta; Supakuota plastikinėje dėžutėje; Iš anksto nuplauta; Paruošta valgyti; Tris kartus nuplauta; Nuplauta ir supjaustyta; Sveiki lapai; Kita